【裁判字號】    97,裁,1015
【裁判日期】    970131
【裁判案由】    補徵關稅
【裁判全文】
最  高  行  政  法  院  裁  定
                                     97年度裁字第01015號
上  訴  人  香港商‧標達國際汽車有限公司台灣分公司
代  表  人  甲○○
訴訟代理人  馮博生  律師
            林佳音  律師
            林鈺珊  律師
被 上訴 人  財政部基隆關稅局
代  表  人  丘  欣
上列當事人間補徵關稅事件，上訴人對於中華民國96年8月23日
臺北高等行政法院95年度訴字第4427號判決，提起上訴，本院裁
定如下：
    主  文
上訴駁回。
上訴審訴訟費用由上訴人負擔。
    理  由
一、按對於高等行政法院判決之上訴，非以其違背法令為理由，
    不得為之，行政訴訟法第242條定有明文。依同法第243條第
    1項規定，判決不適用法規或適用不當者，為違背法令；而
    判決有同條第2項所列各款情形之一者，為當然違背法令。
    是當事人對於高等行政法院判決上訴，如依行政訴訟法第24
    3條第1項規定，以高等行政法院判決有不適用法規或適用不
    當為理由時，其上訴狀或理由書應有具體之指摘，並揭示該
    法規之條項或其內容；若係成文法以外之法則，應揭示該法
    則之旨趣；倘為司法院解釋或本院之判例，則應揭示該判解
    之字號或其內容。如以行政訴訟法第243條第2項所列各款情
    形為理由時，其上訴狀或理由書，應揭示合於該條項各款之
    事實。上訴狀或理由書如未依此項方法表明，或其所表明者
    與上開法條規定不合時，即難認為已對高等行政法院判決之
    違背法令有具體之指摘，其上訴自難認為合法。
二、本件上訴人委由港口事業股份有限公司於民國（下同）94年
    2月14日至94年3月9日間報運自德國進口商用車（WAGON）計
    5批，經依其原申報事項徵稅放行。嗣上訴人以其中11輛商
    用車改裝為救護車（下稱系爭車輛）為由，於94年5月26日
    至94年6月21日間檢具行政院衛生署函、救護車檢查合格證
    明書影本等相關文件，向被上訴人申請退還已繳之進口關稅
    。被上訴人初查據衛生署函，以系爭車輛確作為救護車，供
    緊急醫療救護使用，依海關進口稅則第87章增註9之規定，
    核發普通退稅通知書退還已繳之進口關稅計新台幣（下同）
    1,955,546元；嗣參據財政部關稅總局94年10月13日台總局
    稅字第0941020750號函及財政部93年1月14日台財關字第092
    0078217號函之意旨複核結果，以系爭車輛進口時並無救護
    用特殊設備裝置，與前揭增註規定不符，乃以94年10月25日
    基普六補二字第0940001278號至0940001282號函，依關稅法
    第65條第1項及同法施行細則第54條第2項第2款規定，通知
    上訴人補繳進口關稅並加計利息。上訴人不服申請復查，經
    被上訴人以95年2月3日基普復一六字第0951003543號復查決
    定駁回其申請，提起訴願亦遭決定駁回，遂提起行政訴訟。
    案經原審駁回其訴。
三、上訴人對於高等行政法院判決上訴，其上訴意旨仍執與起訴
    意旨相同之詞，略以：海關進口稅則第87章增註9規定所稱
    之救護車，並未限定進口時即須有救護設備，系爭車輛已有
    救護車機動行駛、運送、搭載人員病患之主要特性，進口後
    改裝配置救護設備且經衛生署出具證明確認其供救護之用，
    即已符合海關進口稅則第87章增註9之規定，應適用免稅之
    規定；被上訴人及原審適用該規定所為之解釋有違法律保留
    原則。被上訴人已為退稅處分嗣後追繳，非屬關稅法施行細
    則第54條規定之顯然錯誤，應不得依關稅法第65條規定令上
    訴人補繳稅款。縱該退稅處分違法，然該授益處分之撤銷亦
    違反信賴保護原則及誠實信用原則云云。雖以該判決違背法
    令為由，惟核其上訴理由狀所載內容，業經原審加以論斷，
    並敘明兩造其餘陳述於判決結果不生影響，無庸一一論列。
    上訴人猶執上詞加以爭執，係就原審已論斷者，泛言未論斷
    ，或就原審所為論斷，以其一己法律見解泛言其論斷違誤，
    而非具體表明合於不適用法規、適用法規不當、或行政訴訟
    法第243條第2項所列各款之情形，難認對該判決之如何違背
    法令已有具體之指摘。依首揭說明，應認其上訴為不合法。
四、據上論結，本件上訴為不合法，依行政訴訟法第249條第1項
    前段、第104條、民事訴訟法第95條、第78條，裁定如主文
    。
中    華    民    國    97    年    1     月    31    日
                    最高行政法院第二庭
                        審判長法官  高  啟  燦
                              法官  廖  宏  明
                              法官  黃  合  文
                              法官  吳  東  都
                              法官  楊  惠  欽
以  上  正  本  證  明  與  原  本  無  異
中    華    民    國    97    年    1     月    31    日
                              書記官  彭  秀  玲


司法院資訊處製作；財團法人民間司法改革基金會備份。
